--- 
title: "一份卫生统计学笔记"
author: "Zhoulvbang"
date: "`r Sys.Date()`"
site: bookdown::bookdown_site
documentclass: book
bibliography:
- book.bib
- packages.bib
description: |
  这是一个使用rmarkdown制作，用GitHub托管，由www.lazyzhou.cn展示的个人笔记。
  在终极的分析中，一切知识都是历史
  在抽象的意义下，一切科学都是数学
  在理性的基础上，所有的判断都是统计学
  艰难修补与完善。
  
link-citations: true
github-repo: "rstudio/bookdown-demo"
output: 
  html_document: 
    toc: true
---

```{r setup, include=FALSE}
knitr::opts_chunk$set(echo = TRUE, eval=TRUE, highlight=TRUE)
library(ggplot2) #用于绘图
library(gridExtra) #分格
library(cowplot) 
```

# About(关于)

这是一个用**Markdown**编写的 _小周的学习笔记_ 书籍。您可以使用Pandoc的Markdown支持的任何内容；例如，数学方程式 $a^2 + b^2 = c^2$。

  “All knowledge is, in final analysis, history.

All sciences are, in the abstact, mathematics.

All judgements are, in their rationale, statistics.”

  “在终极的分析中，一切知识都是历史
  
  在抽象的意义下，一切科学都是数学
  
  在理性的基础上，所有的判断都是统计学”
  
  ——C.R. Rao *Statistics And Truth*

## Usage(用法) 

每个 **bookdown** 章节都是一个 `.Rmd` 文件，每个 `.Rmd` 文件只能包含一个章节。一个章节 *必须* 以一级标题开始：`# 一个好的章节`，并且可以包含一个（且只能有一个）一级标题。

在章节内部使用二级标题及更高级别的标题，例如：`## 一个简短的小节` 或 `### 一个更短的小节`。

`index.Rmd` 文件是必需的，并且也是您的第一章。当您渲染这本书时，它将成为主页。

## Render book(渲染这本书)

您可以在不更改任何内容的情况下，渲染此示例书籍的 HTML 版本：

1. 在 RStudio IDE 中找到 **Build** 面板，然后

2. 单击 **Build Book**，然后选择您的输出格式，或者如果您想要从相同的书籍源文件中使用多个格式，则选择 "All formats"。

或者从 R 控制台构建书籍：

```{r, eval=FALSE}
bookdown::render_book()
```

要将此示例渲染为 `bookdown::pdf_book`，您需要安装 $XeLaTeX$。建议您安装 TinyTeX（其中包含 $XeLaTeX$）：<https://yihui.org/tinytex/>。

当然你也可以下载别的$TeX$发行版，比如[TeXLive](https://tug.org/texlive/)和[MaCTeX](https://tug.org/mactex/)。对于`TeXLive`的下载可以参照[LaTeX:TeXLive2021安装](https://zhuanlan.zhihu.com/p/362201376)来进行；`MaCTeX`则可以参照[]()


## Preview book(预览这本书)

在您工作时，您可以启动本地服务器以实时预览这本 HTML 书籍。当您保存单独的 `.Rmd` 文件时，此预览将会更新。您可以通过使用 RStudio 的插件 "Preview book" 或从 R 控制台中启动服务器。

```{r eval=FALSE}
bookdown::serve_book()
```


```{r include=FALSE}
# automatically create a bib database for R packages
knitr::write_bib(c(
  .packages(), 'bookdown', 'knitr', 'rmarkdown'
), 'packages.bib')
```

## 与Rmarkdown的缘分

有很多方法制作一个学术主页/网站，我是过很多办法，最开始是使用`gridea`，那还是大二的故事，看见一个朋友搭建了一夜主页，我很好奇，也觉得很好玩（其实是逼格很高），我就觉得我也得来一个，奈何不是学计算机的，很多原理都没搞明白，网络问题也是很棘手，弄着弄着就没兴趣了，然后荒废了，当时也确实没什么东西可以写，纯粹就是为了装逼而装逼。

后来到了大四的时候，我看到[Academic page](https://academicpages.github.io/)，我就又觉得我行了，结果还是史无前例的大坑啊！因为这个网页的搭建是使用`jerkll`来生成静态网页，需要本地对其进行渲染然后在Internet中显示，我前期只是修改了一些信息然后就将其放置在GitHub上，然后在腾讯云租用了一个域名，将其关联（其实22年租用了域名以后，一直没搞好，专业知识太匮乏，没得办法~）。

关于这个坑啊，有时间再专门写一个post来讲~

后来学习准备二战，学着学着其实有点无聊，你懂吧~

就是啥都可以弄一弄，但是就是对专业课没有心思了，所以吧，我捉摸着学一学`R`，然后就一发不可收拾啊，又让我发现了`Rmarkdown`这个好东西，嘿嘿，用来做笔记其实挺爽的，刚好卫生统计学有不少公式和图标，都可以不错的解决~

这里就不是不说一下另外几个硬货的优缺点了，敲黑板···

**MSOFFICE**：微软的办公套装，Word没啥不好，就是公式难得处理，还是文本格式比较难以管控，一不小心就是划勒巴子散架了，成也灵活，败也灵活。

**LaTeX**：这个东西也是花了我很多时间去学的，特别是大一大二的时候，被高数老师说的数学建模比赛迷得七荤八素，然后高数老师在大一的寒假带着我们学习$LaTeX$这个啊，说我们先学会这个，其他的等开学了我再教，结果啊，碰上疫情，吹了，数学课题组没人管这个了，那好吧，我就自己玩。$LaTeX$就是很规矩，很硬，一板一眼，有自己独特的一套逻辑与美感，成也规矩，败也规矩。

**Ramrkdown**：受益于xieyihui的天才般的构想，将`markdown`、`LaTeX`与`html`结合起来，将`markdown`的轻量化与简洁同$LaTeX$的规矩与公式显示结合起来，再结合R对数据数据与分析的强大能力，形成了现在的`Rmarkdown`。

## 关于R

R语言是一种自由软件编程语言与操作环境，主要用于统计分析、绘图以及数据挖掘。R由新西兰奥克兰大学的统计学家罗斯·伊哈卡和罗伯特·杰特曼开发，现在由R核心小组负责开发，同时也有其他用户编写了诸多外挂的软件包。R以S语言为基础，其词法作用域语义来自Scheme。R的后台程序大多由C语言、FORTRAN语言和R语言自己写成。

## 安装R+Rstudio

回归正题，要使用`rmarkdown`需要我们使用`R`与`Rstudio`，我们可以从[R](https://www.r-project.org/)来下载`R`这个程序，
`R` 是一个用于统计计算和图形的免费软件环境；再从[Rstudio](https://www.rstudio.com/categories/rstudio-ide/)来下载适配R的集成开发编辑器，普通的`R script`可以在`vscode`中进行编辑和运行，但是`rmarkdown`文件则需要再`Rstudio`中才能较好的编辑与运行。

安装的步骤可以参考[在macOS中安装R与Rstudio](https://zhuanlan.zhihu.com/p/687529684)

**Notice**：macOS需要看一下是Intel还是arm的CPU，arm目前在M1/M2上搭载

## 创建一个Rmarkdown文件

因为我们要将这个文件配置到GitHub上作为网页，所以我们要创建一个特别一点的rmarkdown。

### 首先我们要安装一个专门的包`bookdown`

```{r,eval=FALSE}
install.packages('bookdown')
```

### 创建一个`bookdown`文件

1. create project

在Rstudio中点击File->New Project->New Directory->Bookproject using bookdown->Create Project
